臺灣苗栗地方法院民事小額判決　　　　　　　　九十二年度苗小字第六四五號
　　原　　　告　丙○○
　　訴訟代理人　甲○○
　　被　　　告　乙○○
右當事人間請求返還不當得利事件，本院判決如左：
    主    文
被告應給付原告新台幣貳萬柒仟參佰捌拾捌元。
訴訟費用新台幣壹仟元由被告負擔。
本判決得假執行。
    事實及理由
壹、原告之聲明：如主文第一項所示。
貳、事實摘要：
一、原告方面：訴外人即原告之妻甲○○因被告係殘障人士，為鼓勵其向上，商得原
    告同意，將原告所有坐落苗栗縣苗栗市○○路一三六三巷七號一樓房屋（以下稱
    系爭房屋）全部無償借於被告使用，借貸期間自民國九十一年十一月二十日起至
    九十三年十一月一日止計二年，並至鈞院公證處辦理公證在案。兩造於使用借貸
    契約約定系爭房屋之電費應由被告繳納，惟系爭房屋之電費前已經由原告所經營
    協和醫院設立於台灣銀行00000000000000號帳戶自動扣繳，系爭
    房屋於交由被告使用後，原告疏未將代繳電費之委託取消，故系爭房屋之電費自
    九十二年一月份起至九十二年七月份止共四期，合計共新台幣（下同）二萬七千
    三百八十八元仍由原告代為繳納，惟依約定前開電費本應由被告繳納，被告無法
    律上之原因而受有利益，為此依不當得利之法律關係提起本訴。
二、被告方面：被告確實應支付原告二萬七千三百八十八元之電費，惟被告經濟困難
    ，每月僅能給付原告五千元。
參、法院之判斷：
一、查原告主張之事實，業據其提出與所述相符之房屋使用借貸契約、公證書、活期
    存款存摺、台灣電力公司電費通知及收據聯及存證信函等件為證，且為被告所不
    爭執，自堪信原告之主張為真實。
二、按無法律上之原因而受利益，致他人受損害者，應返還其利益，民法第一百七十
    九條定有明文。查兩造於房屋使用借貸契約第六條約定，本借用物在使用期間之
    修繕保養及水電、瓦斯等費用，概由乙方（即被告）負擔，有原告所提之房屋使
    用借貸契約在卷可憑，是依兩造使用借貸契約約定，系爭房屋於使用借貸期間之
    電費原應由被告負擔，惟原告為被告繳納系爭電費，被告自係無法律上原因受有
    利益，致原告受有損害，被告應返還所受利益二萬七千三百八十八元。從而，原
    告本於民法第一百七十九條之規定請求被告給付二萬七千三百八十八元，為有理
    由，應予准許。
三、本件係訴訟標的金額在十萬元以下之民事小額訴訟，本院為被告敗訴之判決，依
    民事訴訟法第四百三十六條之二十規定，本院應依職權宣告假執行。
四、據上論結，本件原告之訴為有理由，依民事訴訟法第四百三十六條之二十三、第
    四百三十六條第二項、第七十八條、第四百三十六條之二十，判決如主文。
中　　　華　　　民　　　國　　九十三　　年　　　二　　　月　　二十六　　日
                                      苗栗簡易庭法　　　官    曾明玉
正本係照原本作成。
如對本判決上訴，須於判決送達後廿日內向本院提出上訴狀。
中　　　華　　　民　　　國　　九十三　　年　　　二　　　月　　二十六　　日
                                            法院書記官    張茹茵
